【裁判字號】    99,易緝,105
【裁判日期】    990623
【裁判案由】    竊盜
【裁判全文】
臺灣臺北地方法院刑事判決             99年度易緝字第105號
公  訴  人  臺灣臺北地方法院檢察署檢察官
被      告  乙○○
上列被告因竊盜案件，經檢察官提起公訴（98年度偵字第2773、
2846號），本院判決如下：
    主  文
乙○○結夥三人以上踰越牆垣竊盜，累犯，處有期徒刑柒月。
    事  實
一乙○○前於民國90年間，因施用毒品案件，經臺灣板橋地方法
  院以90年度易字第2977號判決判處有期徒刑8 月。又因施用毒
  品案件，經本院以90年度訴字第1559號判決判處有期徒刑7 月
  。復因幫助施用毒品案件，經臺灣板橋地方法院以90年度易字
  第2222號判決判處有期徒刑5 月。再因贓物案件，經臺灣苗栗
  地方法院以92年度苗簡字第510 號判決判處有期徒刑6 月。嗣
  前述4 罪經臺灣苗栗地方法院以96年度聲減字第187 號裁定，
  分別予以減刑，並定應執行為有期徒刑1 年，並與前所撤銷假
  釋應執行殘刑有期徒刑4 年6 月21日部分接續執行，96年7 月
  16日縮短刑期執行完畢。竟又與蔡宏忠、朱國（業經本院於
  99年4 月6 日各判處有期徒刑1 年）及真實姓名年籍均不詳綽
  號「大頭」之成年男子共同基於意圖為自己不法所有之犯意聯
  絡，於97年12月間某日下午約2 點左右，由朱國駕車搭載蔡
  宏忠、乙○○前往臺北縣新店市○○路○ 段3 號東昇金屬工業
  股份有限公司（下稱東昇公司），由朱國翻越該公司外牆進
  入廠區，開啟大門使蔡宏忠、乙○○先後進入，蔡宏忠與朱國
  自廠區之主工作區內竊得東昇公司所有，價值40多萬元之5
  噸重起重機1 部，朱國另竊取洪登科所有之彌勒佛1 尊，乙
  ○○則竊得甲○○所有之磨砂機1 臺（型號B04510）、鐵鎚1
  支（型號E-050 ）、雄中紙鎮2 個、電子鐘3 個（鑽石牌）、
  扁帽一族筆記本2 本、香爐1 個等物品後離去。
二本件經臺北縣政府警察局新店分局（下稱新店分局）警員於98
  年1 月8 日持本院搜索票前往乙○○位於臺北市○○路24號4
  樓305 室住處執行搜索，扣得甲○○所有之磨砂機1 臺（型號
  B04510）、鐵鎚1 支（型號E-050 ）、雄中紙鎮2 個、電子鐘
  3 個（鑽石牌）、扁帽一族筆記本2 本、香爐1 個等物品，及
  與本案無關之ENTTEK車用液晶電視、PREMIER 銀色數位相機各
  1 部始知上情。
三案經甲○○訴由臺北縣政府警察局新店分局報請臺灣臺北地方
  法院檢察署檢察官偵查起訴。
    理  由
一證據能力：被告以外之人於審判外之言詞或書面陳述，除法律
  有規定者外，不得作為證據，刑事訴訟法第159 條第1 項固有
  明文；惟被告以外之人於審判外之陳述，雖不符同法第159 條
  之1 至之4 規定，而經當事人於審判程序同意作為證據，法院
  審酌該言詞陳述或書面陳述作成時之情況，認為適當者，亦得
  為證據。又當事人、代理人或辯護人於法院調查證據時，知有
  第159 條第1 項不得為證據之情形，而未於言詞辯論終結前聲
  明異議者，視為有前項之同意，同法第159 條之5 亦定有明文
  。本件公訴人及被告乙○○於本院準備程序及審判程序中對於
  本院所引用之供述及非供述證據之證據能力均表示沒有爭執，
  且迄於言詞辯論終結前未聲明異議。經審酌本院所引用之供述
  及非供述證據資料作成時之情況，核無違法取證或其他瑕疵，
  認為以之作為證據為適當，均得做為證據。
二認定事實所憑之證據及理由：被告雖坦承與同案被告蔡宏忠、
  朱國於97年12月間某日下午約2 點左右前往東昇公司，由同
  案被告朱國翻越該公司外牆進入廠區，開啟大門使其與同案
  被告蔡宏忠先後進入，及其自廠區之主工作區拿取鐵鎚1 支、
  雄中紙鎮2 個、電子鐘3 個、扁帽一族筆記本2 本等物之事實
  ，但否認有竊盜犯行，辯稱：磨砂機是其作油漆的工具，香爐
  是其祖傳的，還放在住處，都是自己的，蔡宏忠沒有說要去偷
  東西，東昇公司很久都沒有做了，很多髒東西堆在一起，只是
  在垃圾堆裡拿東西云云。本院認為：
(一)新店分局警員於98年1 月8 日持本院搜索票前往被告臺北市○
  ○路24號4 樓305 室住處執行搜索，扣得被害人甲○○所有之
  磨砂機1 臺（型號B04510）、鐵鎚1 支（型號E-050 ）、雄中
  紙鎮2 個、電子鐘3 個（鑽石牌）、扁帽一族筆記本2 本、香
  爐1 個等物品之情，除據被告乙○○坦承外，並有97年1 月8
  日搜索扣押筆錄、扣押物品目錄表，證人甲○○領回前述物品
  之臺北縣政府警察局新店分局交通分隊贓物認領收據（98年度
  偵字第2846號卷第38頁）在卷可憑，且與證人甲○○於本院審
  理時結證稱：磨砂機、鐵鎚、紙鎮、電子鐘、筆記本、香爐全
  部都是放在主工作區裡。香爐原本還放在土地公的供桌上，其
  他東西包括磨砂機、鐵鎚、紙鎮、電子鐘、筆記本我都已經用
  紙箱裝起來靠牆壁放著，沒在用才收起來，紙箱有蓋起來，但
  是沒有封起來，所以沒有去翻是看不到紙箱裡面的東西，報案
  時有跟警察說遺失哪些東西，有部份有領回，去認領時才發現
  其他零零碎碎的東西（本院卷2 第110 頁反面至第111 頁）等
  證言相符，足堪認定。
(二)同案被告朱國於本院審理、檢察官訊問、及警員詢問時亦分
  別坦承於97年12月間某日車搭載被告及同案被告蔡宏忠前往東
  昇公司，與同案被告蔡宏忠共同拆卸起重機（本院卷2 第112
  頁反面至第113 頁、98年度偵字第2846號卷第128 頁、第112
  頁）等語。被告於警員詢問時亦供稱：朱國於97年12月間某
  日下午約2 點左右，駕車搭載其與蔡宏忠前往東昇公司，由朱
  國翻越該公司外牆進入廠區開門讓其與蔡宏忠進入，離開前
  朱國拿了1 尊彌勒佛（98年度偵字第2846號卷第13頁至第15
  頁），於檢察官訊問時供稱：其去過東昇公司2 次，2 次都是
  朱國開車，第1 次沒有拿東西，第2 次拿了扁帽一族筆記本
  、紙鎮2 個、電子鐘3 個、鐵鎚及磨砂機（98年度偵字第2846
  號卷第111 頁）等語。由被告及同案被告蔡宏忠、朱國前述
  供述，足認同案被告朱國於97年12月間某日下午約2 點左右
  ，駕車搭載被告與同案被告蔡宏忠前往東昇公司，由同案被告
  朱國翻越該公司外牆進入廠區，開啟大門使被告與同案被告
  蔡宏忠先後進入，同案被告蔡宏忠與朱國自廠區主工作區內
  竊得5 噸重起重機1 部，被告則竊得磨砂機1 臺、鐵鎚1 支、
  雄中紙鎮2 個、電子鐘3 個、扁帽一族筆記本2 本等物品等情
  屬實。
(三)證人甲○○就其所領回之物品，雖無法說明遭竊之詳細時間，
  但對於扣案物品（包括同案被告蔡宏忠另行於97年7 月間竊得
  之物）原本放置之地點及所有權人均能明確詳述（參本院98年
  度易字第1846號判決），於偵查中認領同案被告蔡宏忠竊取之
  物品時，更能明確排除扣案玉環1 盒非其所有之物（98年度偵
  字第2773號卷第18頁），顯見證人甲○○乃經詳細辨認後始領
  回該等物品，既未誤認，亦無虛妄，堪認屬實，況證人甲○○
  領回之香爐確係自被告住處扣得，被告仍稱該香爐尚在住處，
  顯與事實不符，被告辯稱未拿取磨砂機、香爐云云，不足採信
  ，證人甲○○領回之香爐應為被告於竊取磨砂機等物時一併竊
  得之物。
(四)依證人即被害人甲○○於本院審理時結證稱：東昇公司於96年
  10月份即未實際營業，負責人是其父親洪登科，公司停業後有
  關公司員工及財產等問題均由其處理。其於97年6 、7 月間僱
  用蔡宏忠代為拆除廠區○○○○○路，拆除費用5 萬元，並提
  及等拆完空壓管路，再請他拆除鐵皮屋，工資還沒有談，沒有
  請他處理拆下來的鐵製品，因為其準備拆除後要拿去變賣。蔡
  宏忠事實上進入公司拆除空壓管路的時間只有2 天，當時有把
  公司的大門鑰匙交給他，但其發現蔡宏忠把拆下來的鐵製品拿
  去賣，就叫他不要再來，並向住在工廠的總務主任洪和村說不
  准蔡宏忠再來，且立刻更換公司大門門鎖，所以蔡宏忠不能再
  用他手上的鑰匙開門（本院卷2 第107 頁反面至第112 頁）等
  語可知，同案被告蔡宏忠雖確曾於97年6 、7 月間受證人甲○
  ○之託，拆除東昇公司廠區○○○○路，惟因證人甲○○發現
  同案被告蔡宏忠擅自竊取公司內之鐵製品，於同案被告蔡宏忠
  工作2 日後，即拒絕其繼續進入，並更換大門門鎖，並未同意
  同案被告蔡宏忠處理東昇公司之物品，足認證人甲○○並未同
  意同案被告蔡宏忠或被告自東昇公司拿取任何物品。
(五)依被告前述供述可知，同案被告朱國駕車搭載被告與同案被
  告蔡宏忠前往東昇公司後，係由同案被告朱國翻越該公司外
  牆進入廠區，開啟大門使被告與同案被告蔡宏忠進入，與證人
  甲○○前述關於其於97年7 月間發現被告蔡宏忠擅自變賣廠區
  鐵製品，而拒絕被告蔡宏忠繼續進入東昇公司後，立即更換公
  司門鎖，被告蔡宏忠亦無法以其持有之鑰匙開門之證言相符，
  應可認定。則被告對於同案被告蔡宏忠無法以鑰匙開啟大門，
  而必須由同案被告朱國以翻越牆垣之方式始能進入東昇公司
  之客觀情形，應可判斷同案被告蔡宏忠並未得該公司權利人許
  可進入或拿取物品，卻仍與被告蔡宏忠共同進入東昇公司，並
  拿取前述磨砂機等物品，其主觀上具有竊盜之故意無疑。
(六)綜上所述，此部分證據明確，已可證明被告有事實欄所載竊盜
  犯行，應依法論科。
三論罪科刑之依據：核被告所為，係犯刑法第321 條第1 項第2
  款、第4 款結夥3 人以上踰越牆垣竊盜罪。被告有事實欄所載
  犯罪科刑執行完畢情形，有臺灣高等法院被告前案紀錄表1 份
  可參，其受有期徒刑執行完畢後，於5 年內故意再犯本件有期
  徒刑以上之罪，為累犯，依法加重其刑。本院審酌被告因貪圖
  小利，又否認犯行，但所竊之物價值無幾等一切情狀，從輕量
  處如主文所示之刑。
四適用之法條：刑事訴訟法第284 條之1 、第299 條第1 項前段
  ，刑法第321 條第1 項第2 款、第4 款、第47條第1 項。
本案經檢察官文家倩到庭執行職務
中    華    民    國    99    年    6     月    23    日
                  刑事第15庭  法  官   邱蓮華
上正本證明與原本無異。
如不服本判決應於收受送達後10日內向本院提出上訴書狀，並應
敘述具體理由；其未敘述上訴理由者，應於上訴期間屆滿後20日
內向本院補提理由書（均須按他造當事人之人數附繕本）「切勿
逕送上級法院」。告訴人或被害人如對於本判決不服者，應具備
理由請求檢察官上訴，其上訴期間之計算係以檢察官收受判決正
本之日期為準。
                              書記官   葉宜玲
中    華    民    國    99    年    6     月    23    日
附錄論罪科刑法條
刑法第320條
意圖為自己或第三人不法之所有，而竊取他人之動產者，為竊盜
罪，處5年以下有期徒刑、拘役或500元以下罰金。
意圖為自己或第三人不法之利益，而竊佔他人之不動產者，依前
項之規定處斷。
前2項之未遂犯罰之。
刑法第321條
犯竊盜罪而有左列情形之一者，處6月以上、5年以下有期徒刑：
一於夜間侵入住宅或有人居住之建築物、船艦或隱匿其內而犯之
  者。
二毀越門扇、牆垣或其他安全設備而犯之者。
三攜帶兇器而犯之者。
四結夥三人以上而犯之者。
五乘火災、水災或其他災害之際而犯之者。
六在車站或埠頭而犯之者。
前項之未遂犯罰之。

司法院資訊處製作；財團法人民間司法改革基金會備份。
